# 请教投资性房地产后续计量问题

提问人：jy03657116 时间：2020-04-17 08:05:52
背景：A公司有两处投资性房地产， 1 处公允价值能够持续可靠取得（有活跃的房地产交易市场、能够从房地产交易市场上取得同类或类似房地产的市场价格及其他相关信息，从而对投资性房地产的公允价值作出合理的估计），另 1 处公允价值不能持续可靠取得。
会计处理：
A公司将能够持续可靠取得公允价值的投资性房地产采用公允价值模式计量，将不能够持续可靠取得公允价值的投资性房地产采用成本模式计量。
问题：
A公司的处理是否符合准则的规定？同一单位可以存在两种投资性房地产的后续计量模式吗？

回答人：chenyiwei
不可以，同一会计主体对所有投资性房地产只能采用一种后续计量模式。
但在采用公允价值模式的前提下，可以有以下例外：
1 、采用公允价值模式对投资性房地产进行后续计量的企业，对于在建投资性房地产（包括企业首次取得的在建投资性房地产），如果其公允价值无法可靠确定但预期该房地产完工后的公允价值能够持续可靠取得的，应当以成本计量该在建投资性房地产，其公允价值能够可靠计量时或完工后（两者孰早），再以公允价值计量。
2 、在极少情况下，采用公允价值对投资性房地产进行后续计量的企业，有证据表明，当企业首次取得某项投资性房地产（或某项现有房地产在完成建造或开发活动或改变用途后首次成为投资性房地产）时，该投资性房地产的公允价值不能持续可靠取得的，应当对该投资性房地产采用成本模式计量直至处置，并且假设无残值。